hu: Sportszerek > Szabadtéri kikapcsolódás > Golf > Golfütő készletek: Komplett golfütőkészletek; Vas golfütőkészletek; Junior golfütőkészletek
ru: Спортивные товары > Активный отдых на открытом воздухе > Гольф > Наборы клюшек для гольфа: Полные наборы клюшек для гольфа; Наборы айронов для гольфа; Юниорские наборы клюшек для гольфа
es: Equipamiento deportivo > Actividades al aire libre > Golf > Juegos de palos de golf: Sets completos de palos de golf; Sets de hierros de golf; Sets de palos de golf juveniles
sk-SK: Športový tovar > Exteriérové rekreakčné športy > Golf > Sady golfových palíc: Kompletné sady golfových palíc; Súpravy golfových železných palíc; Sady detských golfových palíc
bg-BG: Спортни стоки > Спортни занимания на открито > Голф > Комплекти голф стикове: Комплекти голф стикове; Комплекти желязни стикове за голф; Детски комплекти голф стикове
el: Αθλητικά είδη > Υπαίθριες δραστηριότητες αναψυχής > Γκολφ > Σετ μπαστουνιών γκολφ: Πλήρη σετ μπαστουνιών γκολφ; Σετ μπαστουνιών γκολφ τύπου Iron; Παιδικά σετ μπαστουνιών γκολφ
pl: Sprzęt sportowy > Rekreacja na świeżym powietrzu > Golf > Zestawy kijów golfowych: Kompletne zestawy kijów golfowych; Zestawy kijów golfowych typu iron; Juniorskie zestawy kijów golfowych
zh-TW: 體育用品 > 室外休閒 > 高爾夫球 > 高爾夫球桿組: 完整高爾夫球桿組; 高爾夫鐵桿組; 青少年高爾夫球桿組
vi: Dụng cụ thể thao > Giải trí ngoài trời > Gôn > Bộ gậy golf: Bộ gậy golf đầy đủ; Bộ gậy gôn sắt; Bộ gậy golf trẻ em
th: อุปกรณ์กีฬา > สันทนาการกลางแจ้ง > กอล์ฟ > ชุดไม้กอล์ฟ: ชุดไม้กอล์ฟครบชุด; ชุดไม้กอล์ฟหัวเหล็ก; ชุดไม้กอล์ฟเด็ก
en: Sporting Goods > Outdoor Recreation > Golf > Golf Club Sets: Complete Golf Club Sets; Golf Iron Sets; Junior Golf Club Sets
pt-BR: Artigos esportivos > Atividades ao ar livre > Golf > Conjuntos de tacos de golfe: Conjuntos completos de tacos de golfe; Conjuntos de ferros de golfe; Conjuntos juvenis de tacos de golfe
cs: Sportovní potřeby > Outdoorové aktivity > Golf > Sady golfových holí: Kompletní sady golfových holí; Sady golfových želez; Juniorské sady golfových holí
pt-PT: Artigos de desporto > Atividades recreativas no exterior > Golfe > Conjuntos de tacos de golfe: Conjuntos completos de tacos de golfe; Conjuntos de ferros de golfe; Conjuntos de tacos de golfe para criança
lt-LT: Sporto prekės > Poilsis lauke > Golfas > Golfo lazdų komplektai: Pilni golfo lazdų rinkiniai; Golfo geležiniai rinkiniai; Vaikiški golfo lazdų rinkiniai
ja: スポーツ用品 > 屋外レクリエーション > ゴルフ > ゴルフシャフトセット: ゴルフクラブフルセット; アイアンセット; ジュニア用ゴルフクラブセット
fr: Équipements sportifs > Loisirs de plein air > Golf > Sets de clubs de golf: Ensembles complets de clubs de golf; Séries de fers de golf; Ensembles de clubs de golf junior
tr: Spor Malzemeleri > Açık Hava Etkinlikleri > Golf > Golf Sopası Setleri: Tam golf sopası setleri; Golf demir setleri; Çocuk golf sopası setleri
ro-RO: Articole sportive > Recreere în aer liber > Golf > Seturi de crose de golf: Seturi complete de crose de golf; Seturi de crose tip iron; Seturi de crose de golf pentru juniori
zh-CN: 体育用品 > 户外休闲 > 高尔夫用品 > 高尔夫球杆套装: 全套高尔夫球杆; 高尔夫铁杆套装; 儿童高尔夫球杆
da: Sportsartikler > Friluftsliv > Golf > Golfkøllesæt: Komplette golfsæt; Jernsæt til golf; Golfsæt til juniorer
fi: Urheilutarvikkeet > Ulkoharrasteet > Golf > Golfmailasarjat: Kokonaiset golfmailasetit; Rautamailasetit; Nuorten golfmailasetit
ko: 스포츠용품 > 야외 레크레이션 > 골프 > 골프채 세트: 골프 클럽 풀세트; 골프 아이언 세트; 주니어 골프 클럽 세트
de: Sportartikel > Outdoor-Aktivitäten > Golf > Golfschläger-Sets: Golfschläger-Komplettsets; Golf-Eisen-Sets; Junior-Golfschlägersets
sv: Sportartiklar > Utomhusaktiviteter > Golf > Golfklubbset: Kompletta golfklubbset; Järnset för golf; Golfklubbset för juniorer
sl-SI: Športna oprema > Rekreacija na prostem > Golf > Kompleti palic za golf: Kompleti golf palic; Kompleti železnih golf palic; Kompleti otroških golf palic
nl: Sportartikelen > Buitenrecreatie > Golf > Sets golfstokken: Complete golfclubsets; Golfijzersets; Juniorgolfclubsets
it: Articoli sportivi > Ricreazione outdoor > Golf > Set di mazze da golf: Set completi di mazze da golf; Set di ferri da golf; Set di mazze da golf junior
nb: Sportsutstyr > Friluftsliv > Golf > Golfkøllesett: Komplette golfkøllesett; Jernsett for golf; Golfkøllesett for juniorer
hr-HR: Sportska oprema > Rekreacija na otvorenom > Golf > Setovi golf palica: Potpuni kompleti golf palica; Kompleti pegla za golf; Kompleti palica za dječji golf